# 购买少数股权的交易价格与之前差异较大，本次交易价格是否影响商誉的减值测试？

提问人：yeskye441221 时间：2019-01-25 10:33:20
陈版主，A 公司， 2015 年收购了B 公司 80%的股权，假设原来交易价格为 6 亿，确认商誉 2 亿， 2018 年 A公司继续购买原股东的 20%的剩余股权，交易估值为1.8 亿，这20%的估值明显低于前次交易价格，并且低于原先商誉的金额。本次交易价格是否会对商誉减值测试产生影响呢？如果本次交易是公允价值，那商誉是不是得巨大的减值。

回答人：chenyiwei
如果按照前次收购 80% 股权的交易价格 6 亿元计算，20% 股权的对应公允价值简易计算为 1.5 亿元，现在按 1.8 亿元收购，没有出现 “这 20%的估值明显低于前次交易价格，并且低于原先商誉的金额” 的情况？
如果你这里说的 8 亿元和1.8 亿元都是对被收购方 B 公司股权的整体估值，则在没有其他特殊考虑因素的情况下，B 的整体估值下降确实是明显的商业减值迹象，需谨慎考虑其影响。